【裁判字號】    99,簡上,175
【裁判日期】    990601
【裁判案由】    竊盜
【裁判全文】
臺灣高雄地方法院刑事判決             99年度簡上字第175號
上  訴  人
即  被  告  甲○○
上列上訴人即被告因竊盜案件，不服本院高雄簡易庭99年1 月26
日99年度審交簡字第347 號第一審簡易判決（聲請簡易判決處刑
書案號：98年度速偵字第343 號），提起上訴，本院管轄之第二
審合議庭判決如下：
    主  文
上訴駁回。
    事實及理由
一、本案經本院審理結果，認第一審判決認事、用法及量刑均無
    不當，應予維持，並引用第一審判決書記載之事實、證據及
    理由（如附件，含聲請簡易判決處刑書）。
二、本件上訴人即被告甲○○固未於審理期日到庭，然依其上訴
    狀載稱略以：伊一時貪念，確實違法犯罪，知錯願受法律制
    裁，但工作不順遂，無力繳納易科罰金之金額，且需照顧罹
    癌母親，請求從輕量刑云云。經核，第一審簡易判決認事用
    法及量刑均無不當，業如前述，且已考量被告無前科，犯後
    坦承犯行，及所竊物品由被害人領回之事實，而予以輕判，
    上訴人仍執前詞，請求從輕量刑，上訴自無理由，應予駁回
    。
三、被告業經合法傳喚，有送達證書附卷可稽（詳本院卷第22頁
    ），且其並未在監在押，亦有臺灣高等法院被告前案紀錄表
    附卷可稽（詳本院卷第29頁），此外亦查無可不到庭之正當
    理由，則本院自得不待其陳述，逕行判決，併予敘明。
據上論斷，應依刑事訴訟法第455 條之1 第1 項、第3 項、第
368 條、第373 條、第371條，判決如主文。
本案經檢察官張志杰到庭執行職務。
中    華    民    國    99    年    6     月    1     日
                刑事第六庭審判長法  官  李璧君
                                法  官  曾鈴
                                法  官  鄭峻明
以上正本證明與原本無異。
不得上訴。
中    華    民    國    99    年    6     月    1     日
                                書記官  吳韻芳
附件：
臺灣高雄地方法院刑事簡易判決         99年度審簡字第347號
聲  請  人  臺灣高雄地方法院檢察署檢察官
被      告  甲○○  男  38歲（民國○○年○○月○○日生）
                    身分證統一編號：Ｚ000000000號
                    住高雄市○○區○○路194號
                    居台北市中正區○○○路○段124巷10號4
                    樓之1
上列被告因竊盜案件，經檢察官聲請以簡易判決處刑（98年度速
偵字第343 號），本院判決如下：
    主    文
甲○○犯竊盜罪，處拘役伍拾日，如易科罰金，以新臺幣壹仟元
折算壹日。
    事實及理由
一、本件犯罪事實及證據，除犯罪事實欄一、第7 行關於「三多
    保固力葡萄胺2罐」之記載更正為「三多保固力葡萄糖胺2罐
    」、第8 行關於「太神之刀」之記載更正為「鈦神之刀」、
    第10行關於「廚房用品2個」之記載補充為「廚房用品（小
    剪刀）2個」、第11行關於「男半開襟1條」之記載更正為「
    男半開襟刷毛杉1 件」，並補充證據：「高雄市政府警察局
    三民第一分局扣押筆錄及扣押物品收據、家福股份有限公司
    高雄十全分公司之每日損失紀錄表」外，餘均引用附件檢察
    官聲請簡易判決處刑書所載。
二、核被告甲○○所為，係犯刑法第320條第1項之普通竊盜罪。
    本院審酌被告正值青壯，不思合法謀取生活所需，竟為貪圖
    不法利益，率爾竊取他人財物，惟被告無前科，有臺灣高等
    法院被告前案紀錄表附卷可稽，犯後尚能坦承犯行，另所竊
    物品之價值及業經家福股份有限公司高雄十全分公司安全人
    員廖春發領回，有贓物認領保管單可佐等一切情狀，量處如
    主文所示之刑，並諭知易科罰金之折算標準，以資懲儆。
三、依刑事訴訟法第449 條第1 項前段、第3 項、第454 條第2
    項，刑法第320 條第1 項、第41條第1 項前段，刑法施行法
    第1條 之1 第1 項、第2 項前段，逕以簡易判決處刑如主文
    。
四、如不服本判決，得自判決送達之日起10日內，向本院提起上
    訴。
中    華    民    國    99    年    1     月    26    日
                      高雄簡易庭  法  官 陳航代
以上正本證明與原本無異。
如不服本判決，應於判決送達之日起10日內向本院提出上訴書狀
。
中    華    民    國    99    年    1     月    26    日
                                  書記官 陳玉娥
附錄本判決論罪之法條：
刑法第320 條
意圖為自己或第三人不法之所有，而竊取他人之動產者，為竊盜
罪，處5 年以下有期徒刑、拘役或500 元以下罰金。
意圖為自己或第三人不法之利益，而竊佔他人之不動產者，依前
項之規定處斷。
前二項之未遂犯罰之。
附件：
臺灣高雄地方法院檢察署檢察官聲請簡易判決處刑書
                                     98年度速偵字第343號
    被      告  甲○○  男  38歲（民國○○年○○月○○日生）
                        住高雄市○○區○○路194號
                        國民身分證統一編號：Ｚ000000000號
上列被告因竊盜案件，已經偵查終結，認為宜聲請以簡易判決處
刑，茲敘述犯罪事實及證據並所犯法條如下：
        犯罪事實
一、甲○○意圖為自己不法之所有，於民國98 年12月3日19時許
    起，在高雄巿三民區○○○路109 號「臺灣家樂福股份有限
    公司」(下稱家樂福公司)賣場，徒手竊取家樂福公司所有之
    葡萄王靈芝王4 罐【價值新臺幣(下同)4522元】、葡萄王樟
    芝王2 罐(價值2332元)、三多天然葡萄子錠1罐(價值359元)
    、天然山桑子1 罐(價值449元)、三多月見草油1罐(價值449
    元)、三多保固力葡萄胺2罐(價值990元)、三多海豹油軟膠1
    罐(價值359 元)、太神之刀刀片四入裝1個(價值299元)、鈦
    神之刀刮鬍刀1個(價值359元)、貝恩護膚膏2罐(價值538元)
    、貝恩雪花膏1罐(價值299元)、廚房用品2個(價值118元)、
    紳士泳褲1條(價值490元)、男半開襟1條(價值299元)等物(
    共價值11862元)，放置於所攜帶之背包內，於同日20時40分
    許，未結帳即走出收銀櫃檯欲離去時，為該人員發覺後報警
    處理，始查悉上情。
二、案經家樂福公司委由乙○○訴由高雄巿政府警察局三民第一
    分局報告偵辦。
        證據並所犯法條
一、證據：
  （一）被告甲○○於警詢時及偵查中之自白。
  （二）證人即告訴代理人乙○○於警詢中之證述。
  （三）照片2張。
  （四）扣押物品目錄表、贓物認領保管單各1份。
二、核被告甲○○所為係犯刑法第320條第1項之普通竊盜罪嫌。
三、依刑事訴訟法第451條第1項聲請逕以簡易判決處刑。
    此  致
臺灣高雄地方法院
中    華    民    國    98    年    12    月    8     日
                              檢 察 官  黃 世 勳
上正本證明與原本無異
中    華    民    國    98    年    12    月    18    日
                              書 記 官  李 德 農

司法院資訊處製作；財團法人民間司法改革基金會備份。
